臺灣苗栗地方法院刑事判決
111年度交易字第273號
公  訴  人  臺灣苗栗地方檢察署檢察官
被      告  謝明機


上列被告因公共危險案件，經檢察官提起公訴（111年度偵字第6
145號），被告於準備程序中就被訴事實為有罪之陳述，於聽取
當事人之意見後，本院依法改行簡式審判程序審理，判決如下：
    主  文
謝明機駕駛動力交通工具，而有吐氣所含酒精濃度達每公升零點
二五毫克以上，處有期徒刑柒月。
    犯罪事實及理由
一、本案除證據部分，應增列「被告謝明機於本院準備程序、審
    理中之自白」為證據外，其餘犯罪事實、證據名稱，均引用
    檢察官起訴書之記載（如附件）。
二、論罪科刑：
  ㈠核被告謝明機所為，係犯刑法第185條之3第1項第1款駕駛動
    力交通工具而有吐氣所含酒精濃度達每公升0.25毫克以上之
    罪。
　㈡檢察官起訴意旨雖依卷內被告前案紀錄，主張被告謝明機構
    成累犯，應依刑法第47條第1項之規定加重其刑，然卷內除
    被告前案紀錄外，並無相關前案確定判決、執行指揮書、執
    行函文、執行完畢（含入監執行或易科罰金或易服社會勞動
    執行完畢、數罪係接續執行或合併執行、有無被撤銷假釋情
    形）文件等相關執行資料，參照最高法院110年度台上大字
    第5660號裁定意旨，尚難認檢察官已就被告構成累犯事實具
    體指出證明方法，是本案尚無從論以累犯並加重其刑，惟仍
    得將被告可能構成累犯之前科，列為刑法第57條第5款所定
    「犯罪行為人之品行」之量刑審酌事項，併予敘明。　
  ㈢爰審酌被告謝明機前已有多次因酒後駕車觸犯公共危險罪之
    前科紀錄，最近一次所犯已判處有期徒刑6月（本院109年度
    交易字第380號），有臺灣高等法院被告前案紀錄表在卷足
    憑，執行完畢後猶不知悔改，其明知酒後駕車在道路上行駛
    ，對一般往來之公眾及駕駛人自身具有高度危險性，仍執意
    酒後無照駕駛普通重型機車上路，既漠視自身安危，更枉顧
    公眾安全；並考量被告為警查獲後，其吐氣酒精濃度值不低
    ，之前多次給其易科罰金或易服社會勞動之機會，已不足令
    其改過遷善，復參酌被告於本院審理時自述其教育程度為國
    中畢業，職業為泥作、打零工，現與父母同住，與前妻生有
    3女，最小女兒還在讀書（見本院卷），暨其犯罪之動機、
    目的、手段、所生危害，犯後坦認犯行之態度等一切情狀，
    量處如主文所示之刑，以資懲儆。
據上論斷，應依刑事訴訟法第273條之1第1項、第299條第1項前
段、第310條之2、第454條第2項，刑法第185條之3第1項第1款，
刑法施行法第1條之1第1項，判決如主文。
本案經檢察官廖倪凰提起公訴，檢察官吳宛真到庭執行職務。
中　　華　　民　　國　　111 　年　　9 　　月　　29  　日
                  刑事第一庭  法　官　柳章峰
以上正本證明與原本無異。　　　　　　　　　　　　　　　　如不服本判決應於收受判決後20日內向本院提出上訴書狀，並應敘述具體理由。其未敘述上訴理由者，應於上訴期間屆滿後20日內向本院補提理由書(均須按他造當事人之人數附繕本)「切勿逕送上級法院」。告訴人或被害人如對本判決不服者，應具備理由請求檢察官上訴，其上訴期間之計算係以檢察官收受判決正本之日期為準。　　　　　　　　　　　　　　　
　　　　　　            　　　書記官  蔡孟穎
中　　華　　民　　國　　111 　年　　9 　　月　　29　　日
附錄本判決論罪法條：
中華民國刑法第185條之3
駕駛動力交通工具而有下列情形之一者，處3年以下有期徒刑，
得併科30萬元以下罰金：
一、吐氣所含酒精濃度達每公升零點二五毫克或血液中酒精濃度
    達百分之零點零五以上。
二、有前款以外之其他情事足認服用酒類或其他相類之物，致不
    能安全駕駛。
三、服用毒品、麻醉藥品或其他相類之物，致不能安全駕駛。
因而致人於死者，處3年以上10年以下有期徒刑，得併科2百萬元
以下罰金；致重傷者，處1年以上7年以下有期徒刑，得併科1百
萬元以下罰金。
曾犯本條或陸海空軍刑法第54條之罪，經有罪判決確定或經緩起
訴處分確定，於十年內再犯第1項之罪因而致人於死者，處無期
徒刑或5年以上有期徒刑，得併科3百萬元以下罰金；致重傷者，
處3年以上10年以下有期徒刑，得併科2百萬元以下罰金。

附件
臺灣苗栗地方檢察署檢察官起訴書
                                     111年度偵字第6145號
　　被　　　告　謝明機　男　45歲（民國00年0月00日生）
　　　　　　　　　　　　住苗栗縣○○市○○街00號
　　　　　　　　　　　　國民身分證統一編號：Z000000000號
上列被告因公共危險案件，業經偵查終結，認應提起公訴，茲將
犯罪事實及證據並所犯法條分敘如下：
　　　　犯罪事實
一、謝明機前因酒後駕車之公共危險案件，經臺灣苗栗地方法院
    以109年度交易字第380號判處有期徒刑6月確定，於民國111
    年1月30日執行完畢。詎仍不知悔改，於111年7月1日10時起
    至12時止，在苗栗縣○○鎮○○路000號工地飲用啤酒後，仍於
    同日16時56分許，無駕駛執照騎乘車牌號碼000-000號普通
    重型機車上路。嗣於同日17時6分許，途經苗栗縣頭份市中
    央路與八德一路口，因違規行駛於人行道上為警攔查，發現
    其酒味甚濃，經施以吐氣酒精濃度試測，於同日17時8分許
    ，測得其吐氣所含酒精濃度達每公升0.52毫克而查獲。
二、案經苗栗縣警察局頭份分局報告偵辦。
　　　　證據並所犯法條
一、上揭犯罪事實，業據被告謝明機於警詢及偵訊中坦承不諱，
    復有酒精測定紀錄表、呼氣酒精測試器檢定合格證書、苗栗
    縣○○○○○○○道路○○○○○○○○○○○○號碼查詢資料等在卷可佐，足
    認被告自白與事實相符，被告犯嫌堪以認定。
二、核被告所為，係犯刑法第185條之3第1項第1款之公共危險罪
    嫌。又被告曾受有如犯罪事實欄所載之有期徒刑之執行完畢
    ，有刑案資料查註紀錄表1份在卷可參，其於5年內故意再犯
    本件有期徒刑以上之罪，為累犯，請酌情量刑。
三、依刑事訴訟法第251條第1項提起公訴。
　  此　致
臺灣苗栗地方法院
中　　華　　民　　國　 111　　年　　7 　　月　　28　　日
　　　　　　　　　　　　　　　檢　察　官　廖　倪　凰　
本件正本證明與原本無異　　　　　　　　　　　　　　　　　
中　　華　　民　　國　 111　　年　　8 　　月　　8 　　日
                              書　記　官  林  咨  研